【裁判字號】    95,訴,2877
【裁判日期】    951031
【裁判案由】    毒品危害防制條例
【裁判全文】
臺灣臺中地方法院刑事判決              95年度訴字第2877號
公  訴  人  臺灣臺中地方法院檢察署檢察官
被      告  乙○○
上列被告因違反毒品危害防制條例案件，經檢察官提起公訴（95
年度毒偵字第4008號），被告於準備程序中就被訴事實為有罪之
陳述，受命法官於聽取當事人之意見後，由本院合議庭裁定以簡
式審判程序判決如下：
    主    文
乙○○施用第一級毒品，累犯，處有期徒刑壹年貳月；扣案之第
一級毒品海洛因壹包（含包裝重零點伍公克）沒收銷燬之。
一、犯罪事實：
    乙○○前因施用毒品案件，經本院以民國八十九年度毒聲字
    第七六○七號裁定令入戒治處所施以強制戒治，嗣經停止戒
    治付保護管束，已於民國九十一年一月十二日保護管束期滿
    而強制戒治執行完畢；其又因施用毒品案件，經臺灣高等法
    院臺中分院九十三年度上訴字第一三○一號判處有期徒刑一
    年二月確定，入監服刑後，業於九十五年六月十一日縮刑期
    滿執行完畢。詎乙○○仍不知悛悔警惕，另基於施用第一級
    毒品之犯意，於九十五年八月十七日十八時許，在其臺中縣
    豐原市○○路一六八號住處，以將第一級毒品海洛因摻水用
    注射針筒注射之方式，施用第一級毒品海洛因一次。嗣於九
    十五年八月十八日十時十分許，在其臺中縣豐原市○○街八
    一號居處為警查獲，並扣得其所有供施用之第一級毒品海洛
    因一包（含包裝重○點五公克），且經警採集其尿液送往中
    山醫學大學附設醫院檢驗科藥物檢測中心以酵素免疫分析法
    及氣相層析質譜儀（即ＧＣ／ＭＳ）方法檢驗結果，亦呈第
    一級毒品海洛因於人體代謝後之可待因、嗎啡陽性反應，因
    而查悉上情。
二、本案證據：
  (一)被告乙○○於警詢、偵查及本院審理時之自白。
  (二)真實姓名對照表、中山醫學大學附設醫院檢驗科藥物檢測中
    心九十五年八月三十一日檢驗報告各一紙。
  (三)扣案之被告所有供施用之第一級毒品海洛因一包（含包裝重
    ○點五公克）。
  (四)扣押物品目錄表一紙。
三、論罪科刑：
  (一)按海洛因係毒品危害防制條例第二條第二項第一款所列之第
    一級毒品，不得非法施用。核被告所為，係犯毒品危害防制
    條例第十條第一項之施用第一級毒品罪。被告持有第一級毒
    品之低度行為，為施用之高度行為所吸收，不另論罪。
  (二)被告前因施用毒品案件，經臺灣高等法院臺中分院九十三年
    度上訴字第一三○一號判處有期徒刑一年二月確定，入監服
    刑後，業於九十五年六月十一日縮刑期滿執行完畢等情，有
    臺灣高等法院被告全國前案紀錄表、臺灣臺中地方法院檢察
    署刑案資料查註紀錄表在卷可憑，其受有期徒刑執行完畢後
    五年內故意再犯本案有期徒刑以上之罪，為累犯，應依刑法
    第四十七條第一項之規定，加重其刑。
  (三)爰審酌被告有恐嚇、傷害、賭博、妨害自由、施用毒品等刑
    事犯罪前科紀錄，期間被告除經本院先後以八十八年度毒聲
    字第二六六五號、八十九年度毒聲字第七六○七號二次裁定
    令入戒治處所施以強制戒治均執行完畢，且被告復因自八十
    九年七月底起至九十年一月十一日止連續多次施用海洛因之
    犯行，經本院以九十年度訴字第五八號判處有期徒刑十月確
    定；又自九十二年五月間某日起至九十三年九月八月止連續
    多次施用海洛因之犯行，經臺灣高等法院臺中分院以九十三
    年度上訴字第一三○一號判處有期徒刑一年二月確定等情，
    有臺灣高等法院被告全國前案紀錄表、臺灣臺中地方法院檢
    察署刑案資料查註紀錄表附卷可按，堪認被告素行不佳且屢
    有施用海洛因之不良素行，被告竟仍不知悛悔警惕，未能從
    中記取教訓，深切體認毒品危害己身健康之鉅，反而再次趁
    隙施用第一級毒品海洛因，再為本案犯行，足見被告自制能
    力尚有未足，仍有令其接受相當期間監禁教化之必要，以促
    其及早矯正吸毒惡習，再兼衡酌施用毒品固戕害個人健康至
    鉅，然就他人權益之侵害仍屬有限，及其犯後業已坦承犯行
    之態度、施用第一級毒品海洛因之次數僅一次，暨其犯罪之
    動機、目的、手段等一切情狀，量處如主文所示之刑，以示
    懲儆。蒞庭檢察官雖以被告前案已因施用海洛因犯行，先後
    經法院（即前揭本院九十年度訴字第五八號、臺灣高等法院
    臺中分院以九十三年度上訴字第一三○一號）分別判處有期
    徒刑十月、一年二月，又再為本案犯行，而具體請求判處被
    告有期徒刑一年四月。惟本院審酌前揭量刑之一切情狀，及
    被告本案施用第一級毒品海洛因之次數僅一次（即不包括後
    述之不另為無罪諭知部分），暨被告前案（即前揭本院九十
    年度訴字第五八號、臺灣高等法院臺中分院以九十三年度上
    訴字第一三○一號）連續多次施用海洛因犯行之期間、次數
    、遭警查獲之次數（本院九十年度訴字第五八號案件中，被
    告係遭警查獲二次、臺灣高等法院臺中分院以九十三年度上
    訴字第一三○一號案件中，被告係遭警查獲五次），情節均
    與本案互有不同，有前揭判決書附卷可按，核與檢察官具體
    求刑之基礎互有不同，本院認量處如主文所示之刑，已足懲
    儆，蒞庭檢察官所為前揭具體求刑，尚嫌過重，附此敘明。
  (四)扣案之第一級毒品海洛因一包（含包裝重○點五公克），為
    毒品危害防制條例第二條第二項第一款所規定之第一級毒品
    ，應依毒品危害防制條例第十八條第一項前段之規定，沒收
    銷燬之。
四、不另為無罪諭知部分：
  (一)公訴意旨另以：被告自九十五年七月中旬某日起至前揭有罪
    科刑（即九十五年八月十七日十八時）前之某時，亦有多次
    施用第一級毒品海洛因之犯行，因認被告此部分行為亦涉犯
    毒品危害防制條例第十條第一項之施用第一級毒品罪嫌。
  (二)按犯罪事實應依證據認定之，無證據不得認定犯罪事實；又
    不能證明被告犯罪者，應諭知無罪之判決，刑事訴訟法第一
    百五十四條第二項及第三百零一條第一項分別定有明文。又
    按被告或共犯之自白，不得作為有罪判決之唯一證據，仍應
    調查其他必要之證據，以察其是否與事實相符，刑事訴訟法
    第一百五十六條第二項定有明文。經查，被告於警詢、偵查
    中雖陳稱：其自九十五年七月中旬某日起至同年八月十七日
    十八時許，係每日施用海洛因一至二次，有連續施用海洛因
    數次等語。惟按施用毒品尿液中排出最長時限，受施用劑量
    、施用方式、個人體質及其代謝情況等因素影響，因個案而
    異，一般可檢出最長時間海洛因服用後二至四天一節，有行
    政院衛生署管制藥品管理局九十二年十二月二日管檢字第○
    九二○○○九九九○號函可參。且參諸被告於本院審理時明
    確供承其於本案經警採尿前四日，僅有施用前揭有罪科刑之
    海洛因一次等語，與其於警詢、偵查中之前揭所陳已有不同
    。則被告除於九十五年八月十七日十八時許施用海洛因一次
    犯行之自白部分，確能以前揭中山醫學大學附設醫院檢驗科
    藥物檢測中心九十五年八月三十一日檢驗報告，作為此部分
    事實之補強證據，並進一步認定被告此部分自白確與事實相
    符外，就被告逾此部分之前揭自白，除與其於本院審理時所
    陳互有不同，其自白已存有瑕疵外，亦乏其他積極證據足資
    認定此部分之犯行，自無從逕為不利被告之認定。惟公訴人
    認此部分與上述經本院認定有罪部分有實質上一罪關係，本
    院爰不另為無罪之諭知，附此敘明。
五、應適用之法條：依刑事訴訟法第二百七十三條之一第一項、
    第二百九十九條第一項前段、第三百十條之二、第四百五十
    四條第一項，毒品危害防制條例第十條第一項、第十八條第
    一項前段，刑法第十一條、第四十七條第一項，判決如主文
    。
六、如不服本判決，應於判決送達後十日內，向本院提出上訴狀
    （須附繕本），上訴於臺灣高等法院臺中分院。
本案經檢察官甲○○到庭執行職務。
中    華    民    國    95    年    10    月    31    日
                  刑事第九庭    法  官  何世全
以上正本證明與原本無異。
                                書記官  童洪芳美
中    華    民    國    95    年    10    月    31    日
附錄本案論罪科刑法條全文：
毒品危害防制條例第十條第一項
施用第一級毒品者，處六月以上五年以下有期徒刑。


司法院資訊處製作；財團法人民間司法改革基金會備份。
